【裁判字號】    98,易,1335
【裁判日期】    980626
【裁判案由】    毒品危害防制條例
【裁判全文】
臺灣臺北地方法院刑事判決              98年度易字第1335號
公  訴  人  臺灣臺北地方法院檢察署檢察官
被      告  甲○○
上列被告因違反毒品危害防制條例案件，經檢察官提起公訴（98
年度毒偵字第1223號），本院判決如下：
    主  文
甲○○施用第二級毒品，累犯，處有期徒刑伍月，如易科罰金，
以新臺幣壹仟元折算壹日。扣案之第二級毒品安非他命殘渣袋貳
只（內含第二級毒品安非他命量微無法析離秤重）均沒收銷燬之
，吸食器壹組及玻璃球貳個均沒收。
    事  實
一、甲○○於民國九十年間因施用第二級毒品案件，經本院以九
    十年度毒聲字第八四六號裁定送觀察、勒戒後，認無繼續施
    用毒品之傾向，由臺灣臺北地方法院檢察署檢察官於同年八
    月十七日以九十年度毒偵字第六八三號為不起訴處分確定。
    復於九十三年間因施用第二級毒品案件，經本院以九十三年
    度簡字第二九六七號判處有期徒刑六月確定，於九十四年五
    月二十四日易科罰金執行完畢。又於九十八年一月間因施用
    第二級毒品案件，經臺灣臺北地方法院檢察署檢察官於同年
    三月三十一日提起公訴（嗣經本院於同年六月十七日以九十
    八年度簡字第二一二三號判處有期徒刑四月在案）。猶不知
    悔改，竟又基於施用第二級毒品之犯意，於同年四月八日晚
    間某時，在臺北市○○區○○路二段四一號三樓之一住處，
    利用玻璃球吸食器施用第二級毒品安非他命一次。嗣為警於
    翌日上午十一時許持本院核發之搜索票，前往其上址住處執
    行搜索而查獲，並扣得其所有之安非他命殘渣袋二只（內含
    安非他命量微無法析離秤重）及供其施用安非他命所用之吸
    食器一組及玻璃球二個。
二、案經臺北市政府警察局大安分局報請臺灣臺北地方法院檢察
    署檢察官偵查起訴。
    理  由
一、前揭事實，業據被告甲○○於本院審理時坦承不諱，且其於
    前揭時、地為警查獲所採集之尿液經送鑑定結果，呈安非他
    命陽性反應，此有臺灣尖端先進生技醫藥股份有限公司濫用
    藥物檢驗報告附卷可稽，而扣案之內含白色粉末（量微無法
    析離秤重）之殘渣袋二只，經鑑定結果，確含有安非他命成
    分，此亦有卷附臺北市政府警察局大安分局臥龍街派出所查
    獲涉嫌毒品危害防制條例毒品初步鑑驗報告單足參，此外，
    ，復有吸食器一組及玻璃球二個扣案可資佐證。再查被告前
    於九十年間因施用第二級毒品案件，經本院以九十年度毒聲
    字第八四六號裁定送觀察、勒戒後，認無繼續施用毒品之傾
    向，由臺灣臺北地方法院檢察署檢察官於同年八月十七日以
    九十年度毒偵字第六八三號為不起訴處分確定，詎其竟於觀
    察、勒戒執行完畢釋放後五年內之九十三年間，再因施用第
    二級毒品案件，經本院以九十三年度簡字第二九六七號判處
    有期徒刑六月確定，此有臺灣高等法院被告前案紀錄表附卷
    可憑。茲被告於觀察、勒戒執行完畢釋放後五年內已再犯，
    經依法追訴處罰，縱其第三次即本案再度施用毒品之時間，
    在初犯經觀察、勒戒執行完畢釋放五年以後，然已不合於「
    五年後再犯」之規定，自無適用毒品危害防制條例第二十條
    實施觀察、勒戒及強制戒治之餘地。綜上所述，本件事證明
    確，被告犯行洵堪認定，應予依法論科。
二、查安非他命係毒品危害防制條例第二條第二項第二款所列之
    第二級毒品。核被告所為，係犯毒品危害防制條例第十條第
    二項之施用第二級毒品罪。其持有第二級毒品之低度行為，
    應為施用第二級毒品之高度行為所吸收，不另論罪。再查被
    告前於九十三年間因施用第二級毒品案件，經本院以九十三
    年度簡字第二九六七號判處有期徒刑六月確定，於九十四年
    五月二十四日易科罰金執行完畢，此有卷附臺灣高等法院被
    告前案紀錄表可按，其於五年以內故意再犯有期徒刑以上之
    罪，為累犯，應依刑法第四十七條第一項規定，加重其刑。
    爰審酌被告有上述前科，素行非佳，正值壯年，不思正途，
    屢屢再犯施用毒品罪，顯未因前所受觀察、勒戒及有期徒刑
    之執行而矯正其行，然施用毒品僅係戕害自身健康，對他人
    並不生重大危害，暨犯後坦承犯行，態度良好等一切情狀，
    量處如主文所示之刑，並諭知易科罰金之折算標準。扣案之
    內含安非他命量微無法析離秤重之殘渣袋二只，係屬查獲之
    第二級毒品，應依毒品危害防制條例第十八條第一項前段沒
    收銷燬之；至吸食器一組及玻璃球二個，則屬被告所有、供
    其施用安非他命所用之物，業據被告於本院審理時供明在卷
    ，均應依刑法第三十八條第一項第二款沒收之。
據上論斷，應依刑事訴訟法第二百九十九條第一項前段，毒品危
害防制條例第十條第二項、第十八條第一項前段，刑法第十一條
前段、第四十七條第一項、第四十一條第一項前段、第三十八條
第一項第二款，判決如主文。
本案經檢察官柯木聯到庭執行職務
中    華    民    國    98    年    6     月    26    日
                  刑事第八庭法  官  陳芃宇
以上正本證明與原本無異。
如不服本判決應於收受送達後10日內向本院提出上訴書狀，並應
敘述具體理由；其未敘述上訴理由者，應於上訴期間屆滿後20日
內向本院補提理由書（均須按他造當事人之人數附繕本）「切勿
逕送上級法院」。
                            書記官  徐鶯尹
中    華    民    國    98    年    6     月    29    日
附錄本案論罪科刑法條全文：
毒品危害防制條例第10條
施用第1級毒品者，處6月以上5年以下有期徒刑。
施用第2級毒品者，處3年以下有期徒刑。


司法院資訊處製作；財團法人民間司法改革基金會備份。
